臺灣高等法院臺南分院刑事判決
110年度上易字第102號
上  訴  人  臺灣臺南地方檢察署檢察官
被      告  張勝利




上列上訴人因被告竊盜案件，不服臺灣臺南地方法院109年度易
字第211號中華民國109年12月14日第一審判決（起訴案號：臺灣
臺南地方檢察署109年度偵緝字第91號），提起上訴，本院判決
如下：
    主  文
上訴駁回。
    理  由
一、公訴意旨略以：被告張勝利於民國108年8月15日0時40分許
    ，騎乘車牌號碼000-000號重型機車(附掛拖車；下稱上開機
    車)，行經臺南市○區○○00街00號○○現炒店前，見被害人林長
    生所有放置在該處之鐵製金爐一個無人看守，意圖為自己不
    法之所有，徒手竊取上開金爐，以上開機車附掛之拖車載運
    離去。因認被告涉犯刑法第320條第1項之竊盜罪嫌等語。
二、按犯罪事實應依證據認定之，無證據不得認定犯罪事實；又
    不能證明被告犯罪者應諭知無罪之判決，刑事訴訟法第154
    條第2項、第301條第1項分別定有明文。次按刑事訴訟法上
    所謂認定犯罪事實之積極證據，係指適合於被告犯罪事實認
    定之積極證據而言，雖不以直接證據為限，間接證據亦包括
    在內，然而無論直接或間接證據，其為訴訟上之證明，須於
    通常一般之人均不致有所懷疑，而得確信其為真實之程度者
    ，始得據為有罪之認定，倘其證明尚未達到此一程度，而有
    合理之懷疑存在，無從使事實審法院得有罪之確信時，即應
    由法院諭知被告無罪之判決（最高法院76年台上字第4986號
    判決意旨參照）。
三、公訴意旨認被告涉有竊盜犯嫌，無非以被害人於警詢中所為
    之指述、本案現場及相關監視器錄影畫面翻拍照片、車號00
    0-000號(車主張勝利)重型機車之車輛詳細資料報表及監視
    器拍攝畫面擷取照片等，為其主要之論據。訊據被告固不否
    認其為車牌號碼000-000號重型機車之車主，惟堅決否認有
    何竊盜犯行，辯稱：監視器錄影畫面模糊，怎麼可以說是我
    ，起訴書所載的時間我在睡覺等語。經查：
  ㈠被害人所有放置在臺南市○區○○00街00號○○現炒店前之鐵製金
    爐一個，於108年8月15日0時40分許，遭一騎乘機車附掛拖
    車之人竊取之事實，業據被害人於警詢時指訴綦詳（見警卷
    第3至4頁），並有案發現場及監視器拍攝畫面擷取照片（見
    警卷第5至12頁）在卷可佐，此部分之事實，首堪認定。 
  ㈡惟依卷存案發現場及監視器拍攝畫面擷取照片可知，警方所
    調閱之監視器有五支，分別在○○路口、失竊地點、○○○街、○
    ○路與○○路口附近，以及臺1線往北機車道。而自○○路口監視
    器畫面中，僅可見於108年8月15日0時37分許，一輛機車後
    附掛空手推車騎經過路口；自失竊地點監視器畫面中，僅可
    見於同日0時42分許至0時45分許，有一名不詳男子往手推車
    方向走近金爐，將金爐搬上前揭手推車，行竊得手後，將機
    車迴轉沿○○00街往西方向逃逸；而○○○街、○○路與○○路口附
    近之監視器，均僅涉得該竊嫌行竊得手後駕駛機車行經上開
    路段之影像。查上開○○路口、失竊地點、○○○街、○○路與○○
    路口之監視器畫面內容，均無法看出行經車輛之車牌號碼，
    且距離遠，竊嫌五官臉形難以辨識，並無其他特徵可資與被
    告比對，即難確認畫面中之行竊男子即係被告。
  ㈢雖卷存臺1線往北機車道監視器於108年8月15日0時34分57秒
    許，攝得一車牌號碼000-0**（後二位數不詳）之機車，該
    機車後座有一橫桿連接拖車，機車騎士穿著勃肯造型之經典
    二條拖鞋（見警卷第8頁），且被告經警通知到案說明當時
    ，亦穿著相同特徵之拖鞋（見警卷第9頁）。然上開監視器
    畫面攝得之車牌並非完整，且依原審調取之GOOGLE地圖（見
    原審卷第193頁）所示，該監視器之安裝地點距離失竊地點
    尚有1至2公里之距離，該監視器畫面拍攝時間距失竊時間亦
    有8分鐘之差距，是即便該監視器攝得之影像確係被告，亦
    無從逕認被告即係騎乘機車前往失竊地點竊取被害人所有金
    爐之人。
  ㈣從而，本件依現存事證，尚無從使法院確信被告即為本件行
    竊被害人金爐之人，應認被告犯罪尚屬不能證明。
四、原審因而為無罪判決之諭知，核無違誤之處。檢察官上訴意
    旨雖以：卷內竊嫌所駕之車輛特徵特殊，即後面附掛拖車，
    且被告於警詢時自承該車輛均其在使用，又行竊時竊嫌係穿
    勃肯造型之經典二條拖鞋，與被告之拖鞋特徵相符，此等極
    具識別性之特徵，足認係被告本人；又依警方所提供之監視
    器發現涉案車輛於案發地附近所出現之位置，可顯示均為被
    告平日活動區域，即臺南市○區、○○區附近，非外縣市或轄
    內不相干之偏遠地區，且所調閱之監視器連續位置，正可顯
    示正常車速下應有之行駛軌跡；另監視器無法確切精準辨識
    細部人臉特徵，此為現行科技常態，原判決竟持之為無罪之
    理由，認事用法尚有未洽云云。然本件並無完整車牌之監視
    器畫面，且監視器攝得車牌及騎士特徵之時間、地點距離案
    發現場均有差距，無從使法院產生被告乃本案竊嫌之確切心
    證，已如前述；又檢察官並未舉出任何證據證明上訴意旨所
    指被告「平日活動區域」為何，且此一「平日活動區域」究
    竟與本件竊盜犯行之證明有何具體關聯，均未見檢察官說明
    ，自無從據為不利於被告之認定；而上訴意旨既稱監視器無
    法確切精準辨識細部人臉特徵為現行科技常態，此一科技常
    態所產生之舉證瑕疵自應由檢察官另以其他積極證據補足，
    不能以推測方式逕入被告於罪。上訴意旨仍執前詞指摘原判
    決不當，並無理由，應予駁回。
據上論斷，應依刑事訴訟法第368條，判決如主文。
本案經檢察官蘇烱峯提起公訴，檢察官陳擁文提起上訴，檢察官
鍾和憲到庭執行職務。
中　　華　　民　　國　　110 　年　　5 　　月　　20　　日
                  刑事第七庭    審判長法　官  吳勇輝
                                      法　官  吳錦佳
                                      法　官  周紹武
以上正本證明與原本無異。
不得上訴。
　　　　　　　　　　　　　　　　　　　書記官  楊宗倫 　
中　　華　　民　　國　　110 　年　　5 　　月　　20　　日